【裁判字號】    99,審訴,638
【裁判日期】    990407
【裁判案由】    毒品危害防制條例
【裁判全文】
臺灣高雄地方法院刑事判決             99年度審訴字第638號
公  訴  人  臺灣高雄地方法院檢察署檢察官
被      告  甲○○
上列被告因毒品危害防制條例案件，經檢察官提起公訴（98年度
毒偵字第7148號），被告於準備程序中就被訴事實為有罪之陳述
，經本院告知簡式審判程序之旨，並聽取被告與公訴人之意見後
，本院合議庭裁定由受命法官獨任進行簡式審判程序，判決如下
：
    主  文
甲○○施用第一級毒品，累犯，處有期徒刑壹年；又持有第一級
毒品，累犯，處有期徒刑月。扣案之海洛因壹包（驗前淨重零
點零陸肆公克，驗餘淨重零點零伍肆公克，另含包裝袋）沒收銷
燬之。應執行有期徒刑壹年壹月。扣案之海洛因壹包（驗前淨重
零點零陸肆公克，驗餘淨重零點零伍肆公克，另含包裝袋）沒收
銷燬之。
    事實及理由
一、犯罪事實：
  (一)甲○○前於民國89年間，因施用毒品案件，經本院裁定送觀
    察、勒戒後，因認有繼續施用毒品傾向，復經裁定令入戒治
    所強制戒治，嗣經停止強制戒治、撤銷停止強制戒治，於90
    年8 月24日執行完畢，並由臺灣高雄地方法院檢察署檢察官
    為不起訴處分確定；復於前開強制戒治執行完畢後5 年內之
    91年間再犯施用毒品案件，經本院判處有期徒刑6 月確定，
    於94年1 月5 日縮短刑期執行完畢。又因犯施用毒品案件，
    經臺灣高等法院高雄分院以94年度上訴字第1806號判處有期
    徒刑1 年確定，於97年12月21日執行完畢。
  (二)詎其不知悔改並戒絕毒癮，猶基於施用第一級毒品海洛因之
    犯意，於98年10 月29 日下午1 時許，在高雄縣鳳山市黃埔
    公園之廁所內，將海洛因置入香煙內點燃吸食之方式施用第
    一級毒品海洛因1 次。
  (三)又基於持有第一級毒品海洛因之犯意，於同年月30日上午8
    時10分許，在高雄縣鳳山市○○路與文化路口，向某真實姓
    名、年籍不詳之成年男子，以新臺幣500 元之價格，購入第
    一級毒品海洛因1 包（驗前淨重0.064 公克，驗餘淨重0.05
    4 公克），而予以持有之。嗣於同日上午8 時10分許在上址
    ，為警盤查，並扣得未及施用之海洛因1 小包（驗前淨重0.
    064 公克，驗餘淨重0.054 公克），並經同意採集其尿液送
    驗，檢驗結果確呈嗎啡陽性反應，而知悉上情。
二、證據：
    上開犯罪事實，有下列證據可資證明：
  (一)高雄市立凱旋醫院98年11月16日濫用藥物尿液檢驗報告、高
    雄市政府警察局三民二分局偵辦毒品案件嫌疑人尿液採證代
    碼對照表各1 份。
  (二)高雄市立凱旋醫院98年11月19日濫用藥物成品檢驗鑑定書1
    份、扣案之海洛因1 包（重量如主文所示）。
  (三)被告之自白。
三、論罪：
  (一)被告前經送觀察、勒戒、強制戒治執行完畢後5 年內，再因
    施用毒品經判刑確定，其再犯本件施用毒品行為，自與毒品
    危害防制條例第20條第3 項「五年後再犯」之情形有別，是
    檢察官逕行起訴，即無不合，先予敘明。
  (二)海洛因為毒品危害防制條例第2 條第2 項第1 款規定之第一
    級毒品，核被告上開所為，分別係犯毒品危害防制條例第10
    條第1 項之施用第一級毒品罪及同條例第11條第1 項持有第
    一級毒品罪。檢察官雖未於起訴書所犯法條欄引用毒品危害
    防制條例第11條第1 項之條文，惟已於起訴書犯罪事實欄載
    明被告持有第一級毒品經查獲之事實，並經本院於準備程序
    、審判程序中補充被告另涉犯持有第一級毒品罪嫌，有本院
    之準備程序筆錄、審判筆錄在卷足憑，該部分既在起訴範圍
    內，本院自應予以審理，附此敘明。就被告施用第一級毒品
    海洛因前所持有之第一毒品部分，其持有之低度行為應為施
    用之高度行為所吸收，不另論罪。被告所犯上開2 罪，犯意
    各別，行為互殊，觸犯構成要件不同，應予分論併罰。又被
    告前有如犯罪事實欄所述經判處有期徒刑並執行完畢之情形
    ，此有臺灣高等法院被告前案紀錄表在卷可佐，其於徒刑執
    行完畢5 年之內故意再犯本件有期徒刑以上之罪，皆為累犯
    ，應依法加重其刑。又查，本件被告為警盤查時，員警目視
    其左上口袋內有盛裝白色粉末之夾鏈袋，進而請被告將毒品
    交出等情，有被告之警詢筆錄在卷可憑（見警卷第2 頁）；
    是足認本件員警於被告自白前，依據當時之客觀事證，已有
    相當理由懷疑被告涉犯本件施用及持有第一級毒品之犯行，
    被告嗣後雖主動交付毒品且自白犯行，惟核與自首之要件有
    間，附此敘明。
四、科刑：
  (一)爰審酌被告施用毒品之行為不僅戕害自身身心健康，亦間接
    影響社會治安，被告前經觀察、勒戒、強制戒治後，仍未能
    戒斷毒癮，復又5 次再犯毒品案件經判處徒刑確定，顯見其
    對毒品之依賴情形非輕，有其本院院內索引卡紀錄表報表及
    前揭臺灣高等法院被告前案紀錄表在卷可稽，並考量被告犯
    後坦承犯行等一切情狀，而分別量處如主文所示之刑，並定
    其應執行之刑，以資懲儆。
  (二)扣案之白色粉末1 包（驗前淨重0.064 公克，驗後淨重0.05
    4 公克），確屬第一級毒品海洛因無訛，此有前揭高雄市立
    凱旋醫院濫用藥物成品檢驗鑑定書1 紙在卷可稽，而裝盛該
    第一級毒品海洛因之包裝袋，其中亦含有無法析離之第一級
    毒品海洛因，均應依毒品危害防制條例第18條第1 項前段規
    定諭知沒收銷燬之。至鑑驗耗用之毒品既已滅失，自無庸宣
    告沒收銷燬。
據上論斷，應依刑事訴訟法第273 條之1 第1 項、第284 條之1
、第299 條第1 項前段，毒品危害防制條例第10條第1 項、第11
條第1 項、第18條第1 項前段，刑法第11條、第47條第1 項、第
51條第5 款，判決如主文。
本案經檢察官乙○○到庭執行職務。
中    華    民    國    99    年    4     月    7     日
                  刑事第十庭  法  官   呂明燕
以上正本證明與原本無異。
如不服本判決應於收受本判決後10日內向本院提出上訴書狀，並
應敘述具體理由，如未敘述上訴理由者，應於上訴期間屆滿後20
日內補提理由書狀於本院（均須按他造當事人之人數附繕本）「
切勿逕送上級法院」。
中    華    民    國    99    年    4     月    7     日
                              書記官    張琇晴
附錄本判決論罪科刑之法條：
毒品危害防制條例第10條第1項
施用第一級毒品者，處六月以上五年以下有期徒刑。
毒品危害防制條例第11條第1項
持有第一級毒品者，處 3 年以下有期徒刑、拘役或新臺幣 5 萬
元以下罰金。

司法院資訊處製作；財團法人民間司法改革基金會備份。
